# Reinyerd Nicola Babinczuk Rodríguez

31 años de edad

Correo electrónico: reinyerd.babinczuk@gmail.com

Mi nombre es Reinyerd Nicola Babinczuk Rodríguez con más de 9 años de experiencia en el desarrollo web full-stack, modelado, manejo de bases de datos, integraciones de sistemas y manejo de control de versiones.

# Área de Conocimientos

Java EE, Spring Framework, Spring Boot 2 y 3, JavaScript (jQuery, Angular), PHP (Laravel, Lumen), Git, Bash(Unix), Oracle, PostGresSQL, MySQL, Docker, HTML5, CSS 3, Bootstrap, Scrum.

# Habilidades profesionales

- Máximo grado de compromiso con los proyectos.
- Orientado siempre al trabajo en equipo.
- Preparado para el liderazgo.
- Capacidad para tomar la iniciativa.
- Especialmente resolutivo en situaciones de crisis y emergencia.

# **Experiencia Profesional**

#### Allware Santiago de chile - Ingeniero de proyectos (Junio 2022 - Presente) - Santiago

Desarrollador Web Full-Stack para el cliente Claro Chile.

### Funciones Principales:

- Célula Claro Chile Desarrollo y mejoras de los sistemas Sucursal virtual, Cotizador de equipos trabajando en el Backend con (Spring Framework - Spring Boot - Java 8 -SonarQube - SonarLint) y en el Frontend con (Motor de plantillas Apache tiles - Motor de plantillas Thymeleaf - Angular versión 8).
- Metodologías ágiles.
- Administración de servidor Gitlab CE.
- Manejo de versiones con Git y Gitflow.
- Oracle PL/SQL, MySQL
- Gestión de proyectos

#### Global Apps. - Desarrollador de software Senior (Junio 2018 - Mayo 2022) - Santiago

Trabaje en el desarrollo de sistemas para el área de la salud, Proyecto SIDRA (Sistema Integrado De Redes Asistenciales), éstos tienen como fin la informatización de los flujos y procesos médicos, logrando así trabajar en red, ya sea para, ampliar los campos de información y la administración de los pacientes en los diferentes centros que están a cargo del servicio.

#### Funciones Principales:

- Desarrollo de sistemas y programas para el área de la salud y el área administrativa utilizando lenguajes de programación actualizados para el desarrollo tales son PHP v5.x v8.x(framework Laravel v5.x - v8.x, Codelgniter) Javascript (JQuery, AJAX), HTML5, CSS3, Manejo de servidores Linux (Centos y Debian), entre otras tecnologías usadas actualmente.
- Modelado y creación de tablas en base de datos Postgres.
- Administración de servidor Gitlab CE.
- Encargado de paso a producción de aplicativos.
- Manejo de versiones con Git y Gitflow.
- Manejo en comandos y funciones dentro de los servidores y sistema Linux.

#### AKZIO consultores Ltda. - Analista de Soporte (Agosto 2017 - Marzo 2018) - Santiago

#### Funciones Principales:

- Participar directamente en las tareas propias de la Provisión y Gestión de Servicios IT, debiendo aplicar metodologías y herramientas.
- Atención de contingencias.
- Atención de Reportes de Problemas/Incidentes.
- Mantenciones Correctivas Menores.
- Ejecución/Explotación de Procesos.
- Monitoreo de Procesos.
- Desarrollar Shell script (bash Unix) para automatizar procesos.

#### Italphone CA – Desarrollador (Octubre 2014 – Marzo 2017) - Barquisimeto (Venezuela)

Desarrollo de aplicaciones y páginas usando PHP, HTML5, CSS3, JavaScript cubriendo la necesidad de diversos clientes potenciales.

## Formación Académica

Técnico Superior Universitario en Informática I.U.T.I.R.L.A (Instituto Universitario de Tecnología Industrial "Rodolfo Loero Arismendi") - Barquisimeto, Lara - Junio 2010 a enero 2014.

## **Cursos Realizados**

- Java De Cero a Experto (Certificado de Udemy)
- Spring Framework & Spring Boot desde cero a experto (Certificado de Udemy)
- Expresiones Lambda y Streams en Java (Certificado de Udemy)
- Modernizing Java EE Applications (Certificado Cognitive Class)
- GIT + GitHub Todo un sistema de control de versiones (Certificado de Udemy)
- Microservicios Lumen: Crea tus servicios y APIs con Lumen (Certificado de Udemy)
- API RESTful con Laravel (Certificado de Udemy)

#### **Hobbies**

- Jugar tenis paddle
- Video Juegos(Counter-Strike, wild rift, cod mobile)
- Escuchar Música y Tocar Bateria